【裁判字號】    95,上易,697
【裁判日期】    950609
【裁判案由】    竊盜
【裁判全文】
臺灣高等法院刑事判決                 95年度上易字第697號
上  訴  人  台灣桃園地方法院檢察署檢察官
被      告  戊○○
                    （
上列上訴人，因被告竊盜等案件，不服臺灣桃園地方法院，95年
度易字第145號，中華民國95年3月8日第一審判決（起訴案號：
臺灣桃園地方法院檢察署94年度偵緝字第1156號），提起上訴，
本院判決如下：
    主  文
原判決撤銷。
戊○○共同意圖為自己不法之所有，以恐嚇使人將本人之物交付
，累犯，處有期徒刑貳年。
扣案之萬能鑰匙肆支、手套壹雙、94年3月24日向山隆通運八德
站簽帳加油之簽帳單上偽造之「乙○○」署押枚，均沒收。
    事  實
一、戊○○前因違反肅清煙毒條例等案件，經原審法院於民國82
    年2月26日以81年訴字第1404號判決判處應執行有期徒刑3年
    8月確定，復因違反肅清煙毒條例等案件，經原審法院於83
    年8月16日以83年訴字第705號判決判處應執行有期徒刑4年6
    月確定，2案接續執行，於85年4月6日假釋交付保護管束出
    監。於85年假釋期間復因施用毒品海洛因、安非他命，違反
    肅清煙毒條例、麻醉藥品管理處罰條例等案件，經撤銷其假
    釋，於88年3月9日入監執行殘刑，嗣於92年12月30日縮短刑
    期執行完畢。詎仍不知悔改，復基於意圖為自己不法所有之
    概括犯意，連續犯為如附表所載之多次竊盜犯行。其中附表
    2所示犯行與綽號「阿強」之不詳年籍成年男子，基於共同
    犯意聯絡為之。又戊○○為附表2行為後，持被害人乙○○
    所有聯邦銀行信用卡，為附表3所載盜刷信用卡行為，足以
    生損害於乙○○及聯邦銀行對於信用卡管理之正確性。戊○○竊得乙○○如附表2所載小貨車後，與「阿強」為如附表3
    所載之恐嚇取財犯行。
二、附表4至7犯行案經桃園縣政府警察局大園分局、八德分局報
    請臺灣桃園地方法院檢察署檢察官偵查起訴，附表1至3犯行
    經同署檢察官以95年偵字第4390號移送本院併案辦理。
    理  由
一、前揭犯罪事實，訊據被告戊○○對於附表2、4至7之犯行直
    承不諱，對附表1之犯行矢口否認，對於附表3之犯行否認有
    何打電話恐嚇被害人，辯稱是「阿強」個人所為，與其無涉
    ，雖有刷被害人乙○○之信用卡，但只是加油用，並無犯罪
    之意思云云。查被告於警訊及偵查中供稱手機是「劉智強」
    （即「阿強」）給的，惟其始終未能提出該「阿強」之年籍
    資料供法院調查，所供是否屬實，已有可疑，自難採憑，被
    害人甲○○對於手機被竊經過，於警訊中供述綦詳，而該手
    機確在被告持有使用中，並在被告住處被查獲，顯係被告竊
    取，其空言否認，自無可採。至被告就附表2犯行，於偵查
    中供稱是與袁盛基共同所為，袁盛基並打電話恐嚇被害人，
    其於偷車時僅擔任把風，惟袁盛基於偵查中到庭應訊，表示
    不認識被告，並無與之共犯竊盜，被告此部分供述，尚難採
    信，惟竊車者確有二人應可認定。被告於本院調查時供稱恐
    嚇被害人是「阿強」做的，足以證明與之共犯竊車者應係「
    阿強」其人。被告確有盜刷乙○○信用卡，有偵查卷附「信
    用卡盜刷明細」乙份（4390號偵卷第38頁）可按，被告縱以
    之為加油之用，亦無解犯罪之成立。至於打電話恐嚇被害人
    乙○○部分，業據乙○○於警訊中證稱竊嫌自94年3月24日
    起至3月28日止一直打電話，打電話的人說如不匯款，就見
    不到自己的車子，只得依其指示匯款新台幣5000元至其指定
    之帳戶等語，並有匯款回條，陽信銀行帳戶對帳單及以甲○○易付卡電話與被害人通聯之記錄等附卷可稽（4390號偵查
    卷37頁、41頁、50至58頁），且被告於偵查中自承分得3000
    元（4390號偵卷第94頁），綜此被告確有共同恐嚇被害人乙○○，應可認定。至被告有附表4至7之犯行，除其自白外，
    復經被害人丙○○、丁○○、己○○指述綦詳（見94年度偵
    字第10190號卷第20頁、94年度偵字第16763號卷第18頁、第
    22頁），及證人黃仲玟、厲復祥（2人均為查獲警員）、陳
    安琪、陳慶松證述在卷（見94年度偵字第10190號卷第53頁
    至第54頁、94年度偵字第16763號卷第25頁至第28頁），並
    有車輛竊盜、車牌失竊資料個別查詢報表─查詢車輛認可資
    料、贓物認領保管單、蒐證照片在卷可按，且有萬能鑰匙4
    支、手套1雙扣案可佐，足見被告此部分之自白顯與事實相
    符，堪以採信。綜上，本件事證明確，被告犯行已堪認定，
    應予依法論科。
二、被告所為如附表4至7之竊盜犯行，係攜帶鐵質長度約11公分
    、前端磨成尖銳狀之萬能鑰匙為之，該萬能鑰匙以之揮擊，
    足以傷害他人之生命、身體，客觀上具有危險性。被告附表
    4、5、6所為，係犯刑法第321條第1項第3款之攜帶兇器竊盜
    既遂罪。附表7係犯同條第2項、第1項第3款之攜帶兇器竊盜
    未遂罪，附表1、2所為係犯刑法第320條第1項之普通竊盜罪
    ，附表2雖持工具竊盜，惟該工具型式不詳，尚難認係攜帶
    兇器，附此敘明。附表2犯行，被告係與「阿強」共同為之
    ，係共同正犯。被告所為附表6次竊盜行為，時間相接，手
    法相同，顯係基於概括之犯意為之，為連續犯，應論以攜帶
    兇竊盜既遂之一罪處斷。被告竊得乙○○之信用卡後，偽造
    其簽名盜刷其信用卡，係犯刑法第216條第210條之行使偽造
    私文書罪及刑法第339條第1項之詐期取財罪，其偽造署押係
    偽造文書之階段行為，偽造文書係行使之低度行為，均不另
    論罪。被告接續打電話向乙○○恐嚇，要其交付新台幣5000
    元，乙○○心生畏怖，因而交付財物，被告所為，係犯刑法
    第346條第1項之恐嚇取財罪。其先後多次打電話，係基於恐
    嚇取財之單一決意接續為之，應論以單純一罪。其與「阿強
    」就此部分犯行，有犯意聯絡及行為分擔，為共同正犯。被
    告竊取乙○○小貨車，進而盜刷其信用卡，並恐嚇乙○○交
    款贖車，其所犯上開四罪，有方法、目的之牽連關係，應從
    一重之恐嚇取財罪處斷。被告連續竊盜與所犯恐嚇取財等罪
    ，有方法結果之牽連關係，應從一重之恐嚇取財罪處斷。被
    告所為如附表1至3之犯行，雖未經起訴，惟檢察官移送併辦
    ，認與起訴部分有連續犯及牽連犯裁判上一罪關係，本院得
    併予審理，應予敘明。被告有事實欄所載前科及執行情形，
    有本院被告前案紀錄表可按，其於五年內再犯本罪，為累犯
    ，應依法加重其刑。
三、原審因而予以論罪科刑，固非無見。惟原判決未及審究併辦
    部分，自有未洽。檢察官上訴，執此指摘原判決不當，核有
    理由，自應由本院將原判決予以撤銷改判。爰審酌被告一再
    竊取他人財物，造成他人財物之重大損害，復又盜刷他人信
    用卡、恐嚇被害人交付財物，暨其犯後坦認大部分犯行，而
    其現罹後天免疫不全症候群（即愛滋病）等一切情狀，量處
    有期徒刑貳年。再公訴人雖聲請諭知被告令入勞動場所強制
    工作。惟按竊盜犯贓物犯保安處分條例第1條規定，竊盜犯
    及與竊盜案件有關之贓物犯，其保安處分之宣告及執行，依
    本條例之規定，是有關竊盜犯之保安處分，應先適用前開條
    例規定，核先敘明。次按該條例所指之習慣犯，與累犯、連
    續犯之性質有別，必須有具體之事實，足資證明行為人有犯
    罪之惡習及慣行，始有習慣犯規定之適用，並非一有累犯或
    連續犯之情形，即可認為有犯罪之習慣（參見最高法院54年
    度臺上字第3041號判決意旨）。查本案被告雖行竊6次，然
    其上開附表4至7之竊盜犯行係集中在4個月間，犯罪期間非
    長，應係為在短期內為代步之故而連續為之，其雖有連續竊
    盜犯行，但為期不長，尚難據此認定被告有竊盜之犯罪習慣
    或以之為常業，核與竊盜犯贓物犯保安處分條例所定要件未
    合。況被告於本院審理時坦承犯有前開竊盜犯行，態度尚佳
    而其現罹不治之疾，且本院亦已將被告前科素行及其連續犯
    行採為量刑之依據，認被告經前開主文所示有期徒刑之執行
    後，已足以袪除其犯罪之惡習，並收教化矯治之效，爰不另
    強制工作之諭知。
四、扣案之萬能鑰匙4支、手套1雙，均係被告所有，供其犯本件
    竊盜所用之物，業據被告供陳明確，爰依刑法第38條第1項
    第2款之規定沒收之。被告偽簽「乙○○」之姓名於上開山
    隆通運八德站信用卡簽帳單上（一式三份，一份由商家持有
    ，一份由簽帳者持有，一份交信用卡聯合交換中心持有），
    共三枚，屬偽造之署押，不問屬於犯人與否，均應依刑法第
    219條之規定，宣告沒收。
據上論斷，應依刑事訴訟法第369條第1項前段、第364條、第299
條第1項前段，刑法第28條、第55條、第321條第1項第3款、第21
6條、第210條、第339條第1項、第364條第1項、第47條、第38條
第1項第2款、第219條，罰金罰鍰提高標準條例第1條前段，判決
如主文。
本案經檢察官蔡薰慧到庭執行職務。
中    華    民    國    95    年    6     月    9     日
                  刑事第十二庭  審判長法  官  蔡永昌
                                      法  官  張正亞
                                      法  官  陳榮和
以上正本證明與原本無異。
如不服本判決，應於收受送達後十日內向本院提出上訴書狀，其
未敘述上訴之理由者並得於提起上訴後十日內向本院補提理由書
（均須按他造當事人之人數附繕本）。
                                      書記官  劉麗芬
中    華    民    國    95    年    6     月    12    日
附錄：本案論罪科刑法條全文
中華民國刑法第321條第1項第3款
犯竊盜罪而有左列情形之一者，處6月以上、5年以下有期徒刑：
一  於夜間侵入住宅或有人居住之建築物、船艦或隱匿其內而犯
    之者。
二  毀越門扇、牆垣或其他安全設備而犯之者。
三  攜帶兇器而犯之者。
四  結夥三人以上而犯之者。
五  乘火災、水災或其他災害之際而犯之者。
六  在車站或埠頭而犯之者。
前項之未遂犯罰之。
中華民國刑法第346條第1項
(單純恐嚇罪)
意圖為自己或第三人不法之所有，以恐嚇使人將本人或第三人之
物交付者，處6月以上5年以下有期徒刑，得併科1千元以下罰金
。
以前項方法得財產上不法之利益，或使第三人得之者，亦同。
前二項之未遂犯罰之。
中華民國刑法第210條
(偽造變造私文書罪)
偽造、變造私文書，足以生損害於公眾或他人者，處5年以下有
期徒刑。
附表
┌──┬────┬──────────┬──────────┐
│編號│犯罪時間│犯    罪    地    點│犯    罪    事    實│
├──┼────┼──────────┼──────────┤
│ 1. │10.初某│桃園縣八德市○○路1 │徒手竊取甲○○所有置│
│    │日      │段772之1號網路e網咖 │於機車置物箱內之行動│
│    │        │店外甲○○所有機車前│電話一支（內含門號為│
│    │        │置物箱              │0000000000號易付卡（│
│    │        │                    │即和信電訊          │
│    │        │                    │0000000000000號SIM卡│
│    │        │                    │）得手。            │
├──┼────┼──────────┼──────────┤
│ 2. │3.凌│桃園縣龜山鄉○○○○街│與綽號「阿強」之不詳│
│    │晨某時  │26號前              │年籍成年男子，基於共│
│    │        │                    │同犯意聯絡，由戊○○│
│    │        │                    │把風，「阿強」以其自│
│    │        │                    │備之工具（型式不詳）│
│    │        │                    │竊取乙○○所有車號HO│
│    │        │                    │─0250號自小客車（車│
│    │        │                    │內有信用卡等財物）得│
│    │        │                    │逞。                │
├──┼────┼──────────┼──────────┤
│ 3. │3.早│桃園縣八德市○○路  │持所竊乙○○所有聯邦│
│    │上6時16 │669號               │銀行信用卡（卡號    │
│    │分（偽造│                    │0000000000000000號）│
│    │文書及詐│                    │向山隆通運八德站以在│
│    │欺之時間│                    │信用卡簽帳單上冒簽洪│
│    │）      │                    │澄進名字之方式，盜刷│
│    │3.至│                    │詐得新台幣500元之財 │
│    │3.接│                    │物。並以竊得之上開  │
│    │續以吳芳│                    │SIM卡易付卡為工具由 │
│    │葦所有上│                    │「阿強」撥打乙○○電│
│    │開電話與│                    │話，向其恐嚇如不匯款│
│    │乙○○所│                    │新台幣5000元，將無法│
│    │有093393│                    │取回車輛，乙○○心生│
│    │7892號電│                    │畏懼，怕無法取回車輛│
│    │話聯繫贖│                    │，而如數匯款至袁盛基│
│    │車事宜  │                    │於陽信銀行桃園分行之│
│    │        │                    │帳戶內，戊○○因此分│
│    │        │                    │得新台幣3000元      │
├──┼────┼──────────┼──────────┤
│ 4. │5.某│桃園縣桃園市○○路1 │攜帶自己所有鐵質長度│
│    │時      │段1124巷23弄5號前   │約11公分、前端研磨成│
│    │        │                    │尖銳狀之萬能鑰匙二支│
│    │        │                    │與手套一雙，載手套持│
│    │        │                    │上開鑰匙竊取郎昆飛所│
│    │        │                    │有車牌號碼RVR─918號│
│    │        │                    │重型機車一部，得手後│
│    │        │                    │，供己代步使用。    │
├──┼────┼──────────┼──────────┤
│ 5. │5.凌│桃園縣蘆竹鄉○○路與│持上開萬能鑰匙，竊取│
│    │晨3時20 │興仁路五巷口        │吉暉實業有限公司所有│
│    │分許    │                    │，由丙○○使用之車號│
│    │        │                    │3P─6249號自用小客車│
│    │        │                    │一部，得手後欲駕該車│
│    │        │                    │離去之際，為員警巡邏│
│    │        │                    │發現，嗣在同鄉○○路│
│    │        │                    │334號前為警查獲。扣 │
│    │        │                    │得上開鑰匙二支及手套│
│    │        │                    │一雙。              │
├──┼────┼──────────┼──────────┤
│ 6. │9.2.中│桃園縣桃園市○○路  │持其所有，與編號1同 │
│    │午12時許│196號前             │型之萬能鑰匙二支，竊│
│    │        │                    │取丁○○所有車號IBV │
│    │        │                    │─991號重型機車一部 │
│    │        │                    │，得手後供己代步使用│
│    │        │                    │。                  │
├──┼────┼──────────┼──────────┤
│ 7. │9.14.晚│桃園縣八德市○○路  │以上開萬能鑰匙破壞勤│
│    │上10時15│113巷14號前         │力國際股份有限公司所│
│    │分許    │                    │有車號9C─9421號自用│
│    │        │                    │小貨車車門（毀損部分│
│    │        │                    │未據告訴），欲竊取車│
│    │        │                    │內財物，因未覓得財物│
│    │        │                    │而未得手，嗣因被附近│
│    │        │                    │住戶陳安琪、陳慶松發│
│    │        │                    │覺報警當場查獲，並扣│
│    │        │                    │得萬能鑰匙二支。    │
└──┴────┴──────────┴──────────┘


司法院資訊處製作；財團法人民間司法改革基金會備份。
